【裁判字號】    89,訴,1469
【裁判日期】    900111
【裁判案由】    毒品危害防制條例
【裁判全文】
臺灣臺北地方法院刑事判決                        八十九年度訴字第一四六九號
    公  訴  人  臺灣臺北地方法院檢察署檢察官
    被      告  乙○○
    選任辯護人  陳憲鑑律師
右列被告因違反毒品危害防制條例案件，經公訴人提起公訴（八十九年度偵字第一六
一０二號），本院判決如左：
    主  文
乙○○無罪。
    理  由
一、公訴意旨略以：乙○○與甲○○係男女朋友關係，於民國八十九年七月二十七日
    凌晨三時許，在台北市中山區○○○路○段七十號China Pub內轉讓第二級毒品
    MDMA一顆與甲○○，因認被告涉犯毒品危害防制條例第八條第二項轉讓第二級毒
    品罪嫌云云。
二、按犯罪事實應依證據認定之，無證據不得推定其犯罪事實。又不能證明被告犯罪
    者，應諭知無罪之判決，刑事訴訟法第一百五十四條、第三百零一條第一項分別
    定有明文。次按，刑事訴訟法上所謂認定犯罪事實之證據，係指足以認定被告確
    有犯罪行為之積極證據而言，該項證據自須適合於被告犯罪事實之認定，始得採
    為斷罪資料；如未能發現相當證據，或證據不足以證明，自不能以推測或擬制之
    方法，以為裁判之基礎。
三、公訴人認被告乙○○涉犯前開犯行，無非以右揭事實業據被告坦承不諱，核與證
    人甲○○所證述情節互核一玫，且扣案之MDMA一顆，經檢驗結果確係第二級毒品
    ，亦有台北市政府警察局刑事鑑驗通知書一紙在卷可憑為其主要論據。訊據被告
    乙○○堅決否認有何轉讓第二級毒品犯行，辯稱：伊於八十九年七月二十七日與
    甲○○係合資購買MDMA五顆，甲○○出一千元，所以伊有分二顆給甲○○云云。
    經查，被告乙○○及案外人甲○○均於八十九年七月二十七日凌晨四時五十分許
    ，在台北市○○○路○段七十號地下一樓China Pub內，經台北市政府警察局刑
    事警察大隊臨檢查獲彼二人分別持有白色藥丸二顆及一顆乙節，固為被告所供承
    ，並有上揭白色藥丸扣案可稽，惟上開白色藥丸經台北市政府警察局刑事警察大
    隊以聯勤二０四製造之煙毒品檢驗Ａ包試劑初步鑑驗結果均呈安非他命反應，此
    有毒品初步鑑驗報告單各一紙附卷可參（附八十九年度毒偵字第二四二０號偵查
    卷第九頁、八十九年度毒偵字第二四二一號偵查卷第七頁），嗣將上揭白色藥丸
    另送台北市政府警察局鑑驗結果為「檢出第二級毒品甲基安非他命（Methamphet
    amine）成份，另於證物檢體中亦檢出”Ketamine”、”Caffeine”麻黃素，以
    及乙氨酚（APAP）成份」，此有該局八十九年九月八日北市鑑毒字第０四六號
    、第０四七號鑑驗通知書各一份附卷可按（附八十九年度毒偵字第一六一０二號
    偵查卷第十五頁、八十九年度毒偵字第二四二一號偵查卷第三十一頁），於本院
    審理時再將上揭甲○○所持有之白色藥丸送法務部調查局檢驗結果，亦據該局函
    覆略以：「二送驗藥錠經檢驗結果含甲基安非他命，咖啡因、麻黃素、Ketamine
    ，不含MDMA成份」等語，亦有該局八十九年十二月十五日（八九）陸（一）字第
    八九０九四七七六號檢驗通知書附卷可參（附本院卷內），則案外人甲○○於八
    十九年七月二十七日凌晨經警查獲時所持有之白色藥丸既未含有MDMA 之成份，
    公訴人指稱被告乙○○轉讓第二級毒品MDMA予甲○○即非有據，此外，復查無其
    他積極證據足證被告確有公訴人所指訴之犯行，不能證明其犯罪，自應為無罪之
    諭知。
據上論斷，應依刑事訴訟法第三百零一條第一項，判決如主文。
本案經檢察官汪南均到庭執行職務
中      華      民      國    九十      年      一      月     十一     日
                                        臺灣臺北地方法院刑事第六庭
                                            法  官  林  欣  蓉
右正本證明與原本無異。
如不服本判決，應於判決送達後十日內，向本院提出上訴狀。
                                            書記官  陳  泰  寧
中      華      民      國    九十      年      一      月     十二     日


司法院資訊處製作；財團法人民間司法改革基金會備份。
